臺灣新北地方法院三重簡易庭小額民事判決
                                   111年度重小字第1031號
原      告  廖偉翔  
被      告  林久暘  
上列當事人間請求侵權行為損害賠償事件，經本院於民國111年5
月31日言詞辯論終結，判決如下：
    主  文
被告應給付原告新臺幣貳仟玖佰肆拾伍元。
原告其餘之訴駁回。
訴訟費用新臺幣壹仟元由被告負擔新臺幣壹佰玖拾陸元，其餘由
原告負擔。
本判決原告勝訴部分得假執行。
    事實及理由
一、本件被告經合法通知，未於言詞辯論期日到場，查無民事訴
    訟法第386條所列各款情事，應准原告之聲請，由其一造辯
    論而為判決，合先敘明。
二、原告主張：緣被告於民國110年9月4日14時57分許，駕駛車
    牌號碼000-0000號自用小客車，行經新北市三重區中央南路
    與和平街時，本應注意前方有原告騎乘之車牌號碼000-0000
    普通重型機車（系爭機車）因與他人發生車禍事故尚未移動
    現場而立起停在該處，詎被告竟疏未注意而撞到系爭機車，
    致系爭機車因而倒地受損。原告因此支付修復費用新臺幣（
    下同）8,500元，又原告因處理本件事故往返警局及法院亦
    受有支付交通費500元之損失，且因處理本件事故對於原告
    造成相當之精神上痛苦，故被告應賠償精神慰撫金6,000元
    ，上開金額合計為15,000元。為此，爰依侵權行為之法律關
    係提起本件訴訟，併為聲明：被告應給付原告15,000元。
三、被告未於言詞辯論期日到場，亦未提出書狀作何聲明或陳述
    。　　
四、原告主張之侵權行為事實，業據提出估價單及新北市政府警
    察局道路交通事故初步分析研判表等件為證，並經本院依職
    權向新北市政府警察局三重分局調閱本件道路交通事故調查
    案卷核閱屬實。而被告經本院合法通知，未於言詞辯論期日
    到場，亦未提出準備書狀爭執，堪信原告此部分主張為真實
    。
五、按因故意或過失，不法侵害他人之權利者，負損害賠償責任
    ；汽車、機車或其他非依軌道行駛之動力車輛，在使用中加
    損害於他人者，駕駛人應賠償因此所生之損害。民法第184
    條第1項前段、第191條之2分別定有明文。茲就原告請求之
    項目及金額審酌如下：
(一)系爭車輛修復費用部分：
　　原告主張因本件事故致系爭車輛之三角架、珠仔碗、左車鏡
    、左拉桿、左護蓋、左邊條、左后架及濾清蓋等處受損，而
    支出修復費用8,500元等語，固據提出估價單1紙為證。惟查
    ，兩造發生本件車禍事故前，原告因與另案被告即訴外人樓
    宇韶先發生車禍事故，致系爭車輛之三角架、珠仔碗、左護
    蓋等處受有損害，經原告以另案即本院111年度重小字第102
    6號對樓宇韶起訴請求損害賠償，此為本院因審理上開案件
    於職權上所查知，並有上開案卷可按。而在上開事故後，
　　系爭車輛尚未移動現場而立起停在事故地點時，復遭被告因
    有未注意車前狀況之過失，自後方撞及系爭車輛之後車尾，
    致系爭車輛向左側倒地而受有三角架、珠仔碗、左車鏡、左
    拉桿、左護蓋、左邊條、左后架及濾清蓋之損害，亦有原告
    提出之估價單可按。而經核系爭車輛發生之第一次碰撞，僅
    有左側車身遭樓宇韶所駕機車擦撞受損，並未有倒地撞擊地
    面之情形，此觀諸本院職權所調取臺灣新北地方檢察署111
    年度偵字第527號偵查卷所附事故當時監視錄影影像翻拍照
    片（見偵查卷第22頁)即明；其後系爭車輛發生之第二次碰
    撞，則係後車尾遭被告所駕自小客車撞擊後，致系爭車輛向
    左側倒地而撞擊地面受損，此亦經本院核閱職權調取之新北
    市政府警察局三重分局道路交通事故調查卷宗之現場照片屬
    實。又原告主張第一次碰撞造成系爭車輛之三角架、珠仔碗
    及左護蓋等處受損，修復費用為5,100元，第二次碰撞造成
    系爭車輛之三角架、珠仔碗、左車鏡、左拉桿、左護蓋、左
    邊條、左后架及濾清蓋等處受損，修復費用為8,500元（亦
    包含三角架、珠仔碗及左護蓋修復費用5,100元），此有原
    告在本院及另案提出之估價單可按。又被告僅應就系爭車輛
    第二次碰撞所造成之損害負賠償責任，而訴外人樓宇韶僅應
    就系爭車輛第一次碰撞所造成之損害負賠償責任，而原告雖
    主張2次碰撞均造成系爭車輛之三角架、珠仔碗及左護蓋之
    受損，然既係屬同一部位之損害，復難以切割分論，且原告
    應不得重複向被告及訴外人樓宇韶暘請求賠償，是本院審酌
    上開2次碰撞所生撞擊力道及撞擊部位等因素，認第一次碰
    撞及第二次碰撞所占損害比例為各為30%、70%為適當。又按
    不法毀損他人之物者，被害人得請求賠償其物因毀損所減少
    之價額，復為民法第196條所明定。而依此規定請求賠償物
    被毀損所減少之價額，固得以修復費用為估定之標準，但以
    必要者為限（如修理材料以新品換舊品，應予折舊）。查系
    爭車輛係於109年7月（推定15日）出廠，有行車執照影本附
    卷可按，依行政院公布之固定資產耐用年數表及固定資產折
    舊率表，機械腳踏車之耐用年數為3年，依定率遞減法每年
    折舊千分之536，其最後1年之折舊額，加歷年折舊累積額，
    總和不得超過該資產成本原額之10分之9，另依營利事業所
    得稅查核準則第95條第6項規定：「固定資產提列折舊採用
    定率遞減法者，以1年為計算單位，其使用期間未滿1年者，
    按實際使用之月數相當於全年之比例計算之，不滿1月者，
    以1月計」，故系爭車輛自出廠日迄110年9月4日事故發生時
    ，已使用1年2月。又系爭車輛因第一次、第二次碰撞均造成
    三角架、珠仔碗及左護蓋等處受損，此部分支出之修復費用
    為5,100元，而被告應負擔之損害比例為70%即3,570元，已
    如前述；又系爭車輛因第二次碰撞所造成其餘部位即左車鏡
    、左拉桿、左邊條、左后架及濾清蓋等處受損，此部分支出
    之修復費用為3,400元（8,500元－5,100元)，應由被告負擔
    全部賠償責任，以上修復費用合計為6,970元。又經核上開
    修復項目均屬零件費用，此為原告自承在卷，惟零件部分係
    以新品換舊品，其以新品取代舊品間之差價應予折舊扣除，
    則零件部分扣除折舊額後，原告所得請求之修復費用應為2,
    945元（計算書詳如附表所示，元以下四捨五入）。
(二)交通費部分：
    原告主張其因處理本件事故前往警局及法院，致額外支出交
    通費500元等語，固據提出計程車專用收據3張為證。然按人
    民於權利受侵害時提起訴訟尋求救濟，係憲法所保障人民訴
    訟權之具體實現，故原告提起訴訟而支出之精神及勞力等，
    例如往返法院之時間及訴訟相關費用等，均為主張權利所必
    然伴隨之付出，不得認該等勞力付出及訴訟相關費用係因被
    告行為所直接導致者至明，兩者間並無任何相當因果關係，
    是原告此部分請求，核屬無據，不應准許。　
(三)精神慰撫金部分：
　　原告主張因系爭事故造成其相當精神上之痛苦，故被告應賠
    償精神慰撫金6,000元云云。然按不法侵害他人之身體、健
    康、名譽、自由、信用、隱私、貞操，或不法侵害其他人格
    法益而情節重大者，被害人雖非財產上之損害，亦得請求賠
    償相當之金額。民法第195條第1項前段定有明文。又按慰藉
    金之賠償，以人格權遭遇侵害，使精神上受痛苦為必要，是
    不法侵害被害人之財產法益，而對其身體、生命、自由等人
    格權並未有何加害行為，縱因此使被害人苦惱，亦不生賠償
    慰撫金之問題（最高法院83年度台上字第2097號判決意旨參
    照）。查原告於系爭事故發生時並未受傷，此據原告陳述在
    卷，是以原告於本件事故所受侵害僅為系爭車輛之財產權，
    自與人格權之侵害無涉，依上開說明，原告請求被告賠償其
    精神慰撫金6,000元，於法無據，不應准許。
六、綜上所述，原告依據侵權行為之法律關係，請求被告應給付
    2,945元，及自起訴狀繕本送達翌日即111年3月7日起至清償
    日止，按年息百分之5計算之利息，為有理由，應予准許；
    逾此部分之請求，為無理由，應予駁回。
七、本件原告勝訴部分，係依小額訴訟程序所為被告敗訴之判決
    ，爰依職權宣告假執行。另依民事訴訟法第79條、第436條
    之19第1項之規定，確定本件訴訟費用為1,000元，由被告負
    擔196元，餘由原告負擔。
中　　華　　民　　國　　111 　年　　6 　　月　　21　　日
                      三重簡易庭  法  官  王士珮
以上正本係照原本作成。
如不服本判決，應於送達後20日內，向本院提出上訴狀，並表明
上訴理由（上訴理由應表明1、原判決所違背之法令及具體內容
。2、依訴訟資料可認為原判決有違背法令之具體事實。），如
於本判決宣示後送達前提起上訴者，應於判決送達後20日內補提
上訴理由書（須附繕本），如未於上訴後20日內補提合法上訴理
由書，法院得逕以裁定駁回上訴。
中　　華　　民　　國　　111 　年　　6 　　月　　21　　日
　　　　　　　　　　　            書記官  楊家蓉  
附表：
折舊時間           金額
第1年折舊值        6,970×0.536=3,736
第1年折舊後價值    6,970-3,736=3,234
第2年折舊值        3,234×0.536×(2/12)=289
第2年折舊後價值    3,234-289=2,945